【裁判字號】    95,易,911
【裁判日期】    950726
【裁判案由】    偽造文書等
【裁判全文】
臺灣桃園地方法院刑事判決               95年度易字第911號
公  訴  人  台灣桃園地方法院檢察署檢察官
被      告  庚○○
指定辯護人  本院公設辯護人  甲○○
上列被告因偽造文書等案件，經檢察官提起公訴（95年度偵字第
11909 號）後，聲請改依協商程序而為判決，本院判決如下：
    主  文
庚○○連續行使偽造私文書，累犯，處有期徒刑玖月。如附表所
示之物及署押均沒收。
    事實及理由
一、本件被告所犯係死刑、無期徒刑或最輕本刑為3 年以上有期
    徒刑以外之罪，其於準備程序中就被訴事實為有罪之陳述，
    經本院告知簡式審判程序之旨，並聽取公訴人、被告之意見
    後，爰依刑事訴訟法第273 條之1 第1 項規定合議裁定由受
    命法官獨任進行簡式審判程序，合先敘明。
二、犯罪事實要旨：
    (一)庚○○於民國94年7 月中旬間某日，在桃園縣龍潭鄉○○
      路某處，見丙○○所有之國民身分證，普通小型車駕照各
      1 枚及丁○○所有之支票2 張（發票人為乙○○、付款人
      為中國信託商業銀行延平分行、票號分別為EC0000000 、
      EC00 00000號，金額分別為新台幣112500元、105000元）
      遺留該處，為屬於他人所有之遺失物，竟意圖為自己不法
      之所有，將該身分證等物侵占入己。
    (二)94年7 月19日許，在桃園縣龍潭鄉○○路某7-11便利商店
      內，將其所有之照片放置於丙○○之身分證及駕駛執照上
      影印而加以變造，足以生損害於丙○○及戶政機關、公路
      監理機關對於身分證及駕照核發管理之正確性。
    (三)94年7 月25日17時30分許，在桃園縣龍潭鄉○○路上之麥
      當勞速食店，持前開偽造之駕照執照影本及國民身分證影
      本，冒用「丙○○」名義，向不知情之己○○購買車號
      T2-7749 自小客車，並在汽車買賣合約書上，偽簽、捺按
      「丙○○」之署名、指印各2 枚後，交予己○○，使己○○誤信係丙○○向其購車，足生損害於丙○○及己○○。
    (四)94年8 月中旬間某日，在桃園縣平鎮市○○路上某不詳刻
      印店，持用其委由該刻印店之不知情店員偽刻「丙○○」
      印章1 枚，在其與房東戊○○之房屋租賃契約書上，偽簽
      、蓋用「丙○○」之署名及印文各2 枚，足生損害於戊○○、丙○○。
三、證據名稱：
    (一)被告庚○○於警詢、檢察官偵訊及於本院審理中之自白。
    (二)證人丙○○、丁○○、乙○○及己○○之證述。
    (三)遺失票據申報書、退票理由單、掛失止付票據提示人資料
      查報表、票據掛失止付通知書、遭變造之丙○○駕駛執照
      及身分證影本、丙○○提出之普通小型車駕照影本、桃園
      縣政府警察局車輛協尋證明單、汽車買賣合約書、房屋租
      賃契約書、通聯調閱查詢單等各1 件附卷。
四、本件經檢察官與被告於審判外達成協商之合意且被告已認罪
    ，其合意內容為：被告願受科刑範圍為有期徒刑9 月。經查
    ，上開協商合意並無刑事訴訟法第455 條之4 第1 項所列情
    形之一，檢察官聲請改依協商程序而為判決，本院爰不經言
    詞辯論，於協商合意範圍內為協商判決，合予敘明。
五、應適用之法條：刑事訴訟法第455條之2第1項、第455條之4
    第2 項、第455 條之8 ，刑法第2 條第1 項前段、修正前刑
    法第56條、第216 條、第210 條、第212 條、第337 條、第
    55 條 、第47條、刑法第219 條、第38條第1 項第2 款，罰
    金罰鍰提高標準條例第1 條前段。
六、附記事項
    (一)查被告行為後，刑法業於94年2 月2 日經總統以華總一義
      字第09400014901 號令修正公布，並於95年7 月1 日施行
      ，刑法施行法第1 條之1 亦於95年6 月14日經總統以華總
      一 義字第09500085181 號令公布施行，參酌最高法院95
      年5 月23日刑事庭第8 次會議決議，經綜其全部罪刑之結
      果而為比較，以舊刑法有利於被告，應一體適用修正前舊
      刑法之規定。
    (二)就偽造汽車買賣合約書、房屋租賃契約部分，公訴人已當
      庭變更起訴法條為刑法第216 條、第210 條之行使偽造私
      文書罪。
    (三)被告前曾於89年間因違反毒品危害防制條例案件，經本院
      於90年2 月16日以89年訴字第1823號判決，判處有期徒刑
      8 月、5 月，應執行有期徒刑10月，於同年4 月12日確定
      ；復於91年間因竊盜案件，經本院於91 年8月8 日以91年
      度易字第1155號判決，判處有期徒刑6 月，於同年9 月22
      日確定。以上各罪接續執行，嗣於92年7 月27日縮刑期滿
      執行完畢，詎猶不知悛悔。
    (四)如附表所示之簽名、指印及印章均應依刑法第219 條之規
      定宣告沒收；其餘文書、證件、照片等物均為被告所有供
      本案犯罪所用之物，應依刑法第38條第1 項第2 款宣告沒
      收。
七、本判決除有刑事訴訟法第455條之4第1項第1款、第2款、第4
    款、第6款、第7款所定情形之一，或違反同條第2項規定者
    外，不得上訴。
八、如不服本件判決，得自收受判決送達之日起10日內，向本院
    提出上訴書狀，上訴於第二審法院。
本件經檢察官邱曉華到庭執行職務。
中    華    民    國    95    年    7     月    26    日
                        刑事第六庭  法  官  陳  永  來
以上正本證明與原本無異。
                                    書記官  劉  霜  潔
中    華    民    國    95    年    7     月    26    日
附錄論罪科刑法條：
中華民國刑法第216條
行使第二百十條至第二百十五條之文書者，依偽造、變造文書或
登載不實事項或使登載不實事項之規定處斷。
中華民國刑法第210條
偽造、變造私文書，足以生損害於公眾或他人者，處五年以下有
期徒刑。
中華民國刑法第212條
偽造、變造護照、旅券、免許證、特許證及關於品行、能力服務
或其他相類之證書、介紹書，足以生損害於公眾或他人者，處一
年以下有期徒刑、拘役或三百元以下罰金。
中華民國刑法第217條
偽造印章、印文或署押，足以生損害於公眾或他人者，處三年以
下有期徒刑。
盜用印章、印文或署押，足以生損害於公眾或他人者，亦同。
中華民國刑法第337條
意圖為自己或第三人不法之所有，而侵占遺失物、漂流物或其他
離本人所持有之物者，處五百元以下罰金。
附表：
一、變造之「丙○○」身分證及駕駛執照影本各1張及未扣案被
    告變造「丙○○」前開身分證及駕駛執照所換貼之被告照片
    1 枚。
二、扣案之庚○○所有之汽車買賣合約書1份（含偽造之「丙○○」簽名及指印各2枚），未扣案已交付己○○之汽車買賣
    合約書上之偽造之「丙○○」簽名及指印各2枚。
三、扣案之庚○○所有之房屋租賃契約書1份（含偽造之「丙○○」所有之簽名及印文各2枚），未扣案已交付戊○○之房
    屋租賃契約書上之偽造之「丙○○」簽名及印文各2枚。
四、偽刻之「丙○○」印章1枚。


司法院資訊處製作；財團法人民間司法改革基金會備份。
